# 发求助

提问人：最是仓惶 时间：2012-02-29 18:29:42
母公司改制评估，基准日期末，母公司依据评估结果调账，其中对子公司长期股权投资按子公司期末净资产所有份额调整账面成本，同时增加资本公积。在做合并报表时，该如何抵消？需要将上述调整冲回后，再调整为权益法抵消吗？

回答人：chenyiwei
可以这样理解。子公司各项资产、负债在改制后母公司的合并报表中仍按原帐面价值反映，相当于把母公司个别报表层面的长期股权投资评估增值额冲减了该母公司合并报表层面的资本公积。